【裁判字號】    90,判,1745
【裁判日期】    900928
【裁判案由】    營業稅
【裁判全文】
最  高  行  政  法  院  判  決                    九十年度判字第一七四五號
    原      告  欣美木業股份有限公司
    代  表  人  甲○○
    訴訟代理人  周耀門律師
                王伊忱律師
                陳景裕律師
    被      告  高雄縣稅捐稽徵處
    代  表  人  辛純浩
右當事人間因營業稅事件，原告不服財政部中華民國八十八年十一月九日台財訴字第
八八○三五三八二九號再訴願決定，提起行政訴訟。本院判決如左：
    主  文
原告之訴駁回。
訴訟費用由原告負擔。
    事  實
緣原告為虛增營業額，於八十五年十一、十二月間無進貨事實，卻取得友聯儲運股份
有限公司（下稱友聯公司）開立之不實字軌號碼：FC00000000號等統一發票
計七十一張，銷售額合計新台幣（下同）六二、九九九、九○三元，營業稅額三、一
四九、九九九元，同時開立以百冠興業股份有限公司（下稱百冠公司）為買受人之不
實發票。案經法務部調查局高雄市調查處（下稱調查局）查獲，檢送相關資料移由被
告審理結果，核定補徵營業稅三、三○七、四九五元，並按所漏稅額處以八倍罰鍰計
二六、四五九、九○○元（計至百元止）。原告不服，申經復查結果，更正為補徵營
業稅三、一四九、九九九元及按所漏稅額裁處八倍罰鍰二五、一九九、九○○元（計
至百元止）。原告仍未甘服，向台灣省政府提起訴願，案經台灣省政府八十七年十月
二十一日八七府訴三字第一六九一二四號訴願決定：「原處分撤銷，由原處分機關另
為處分。」嗣經被告以八十八年一月二十九日八八高縣稅法字第一三一四七○號復查
決定重為核定補徵營業稅一、四六○、二○六元，並裁處所漏稅額八倍罰鍰一一、六
八一、六○○元。原告仍不服，提起一再訴願，遞遭決定駁回，遂提起行政訴訟。茲
摘兩造訴辯意旨如次：
原告起訴意旨及補充理由略謂：
一、按「營業稅法第五十一條第五款規定，納稅義務人虛報進項稅額者，除追繳稅款
    外，按所漏稅額處五倍至二十倍罰鍰，並得停止營業。依此規定意旨，自應以納
    稅義務人有虛報進項稅額，並因而逃漏稅款者，始得據以追繳稅款及處罰。財政
    部中華民國七十三年五月六日台財稅字第七六三七三七六號函，對方有進貨事實
    之營業人，不論其是否有虛報進項稅額，並因而逃漏稅款，概依首開條款處罰，
    其與該條意旨不符部分，有違憲法保障人民權利之本旨，應不再援用。」司法院
    大法官會議釋字第三三七號著有解釋。換言之，納稅義務人縱有假設虛報進項稅
    額，然並未因此致生逃漏稅款情事者，尚不得據以追繳稅款及處罰，合先敘明。
二、查本件係因合億公司向友聯公司借款，而以銷貨方式將其貨物（合板）開立發票
    售予友聯公司，友聯公司則以進貨方式交付貨款予合億公司，並約定由合億公司
    負責出面銷售上開貨物，以便友聯公司將上開進貨開立發票銷售出去。嗣合億公
    司將上開貨物（合板）轉售予原告，乃由友聯公司開立上開貨物貨款合計六二、
    九九九、九○三元之發票予原告，而原告亦分別於八十五年十一、十二月間及八
    十六年一、二月間將上開貨物分別轉售予百冠公司及欣峰股份有限公司（下稱欣
    峰公司），並與合億公司約定由合億公司負責交貨及收款，再與原告相互結清帳
    款。是故，原告僅係單純將所購買貨物轉售他人而已。審酌民法上買賣既無不得
    轉售之規定，商場上轉售亦屬極為正常之交易行為，且本件轉售買賣間，合億公
    司、友聯公司及原告亦均依法申報繳納營業稅，衡情原告自無逃漏營業稅可言。
三、友聯公司就上開貨物金額計六二、九九九、九○三元開立交予原告之發票，均有
    繳納營業稅，而原告轉售上開貨物開立予百冠公司金額合計三三、七九五、八三
    九元之發票及開立予欣峰公司金額合計二三、一二三、一二○元之發票，原告亦
    均有繳納營業稅，此有原告同被告申報之發票資料等可稽。因此，縱假設認原告
    係自友聯公司取得虛售上開貨物金額合計六二、九九九、九○三元之發票作為進
    項憑證（實則不然，已如前述），得以之申報扣抵銷項稅額，惟原告既已就上開
    貨物另行開立金額分別為三三、七九五、八三九元及二三、一二三、一二○元之
    發票予百冠及欣峰公司，並以之作為銷項憑證據以繳納營業稅，則兩相扣抵，原
    告實際自友聯公司取得金額合計六二、九九九、九○三元之發票所得扣抵之銷項
    稅額，應係上開金額扣除原告開立予百冠公司之三三、七九五、八三九元及原告
    開立予欣峰公司之二三、一二三、一二○元後之金額即六、○八○、九四四元換
    算之稅額，亦即三○四、○五○元。換言之，縱假設認原告有虛報進項稅額，其
    因此致生漏繳之營業稅額，至多僅為三○四、○五○元，揆諸前開大法官會議釋
    字第三三七號解釋見解，被告自不得向原告追繳超出三○四、○五○元範圍以外
    之稅款。乃被告卻僅就原告自友聯公司取得發票金額六二、九九九、九○三元中
    ，扣除原告開立予百冠公司之發票金額三三、七九五、八三九元，疏未併予扣除
    原告開立予欣峰公司之發票金額二三、一二三、一二○元，致被告核定之補繳稅
    額遠超出原告縱有虛報上開進項稅額所可能產生之漏繳稅額，此顯然違反營業稅
    法第五十一條第五款之規定及上開司法院大法官會議釋字第三三七號解釋，實屬
    違法錯誤，至為顯然。被告核定之補繳稅額顯有違法錯誤既如前述，則被告以此
    違法錯誤之追繳稅額為計算基礎，核定之違章罰鍰一一、六八一、六○○元，自
    亦同屬違法錯誤，至為灼然。
四、「納稅義務人自動向稅捐稽徵處補報並補繳所漏稅款者，凡屬未經檢舉，未經稽
    徵機關或財政部指定之調查人員進行調查之案件，左列之處罰一律免除，其涉及
    刑事責任者，並得免除其刑：一、本法第四十一條至第四十五條之處罰。二、各
    稅法所定關於逃漏稅之處罰。」稅捐稽徵法第四十八條之一著有明文。因此，縱
    假設認原告八十五年十一、十二月當期取得友聯公司就上開貨物虛開進項憑證金
    額計六二、九九九、九○三元，換算營業稅額三、一四九、九九九元，扣除當期
    原告就上開貨物開立予百冠公司之銷項憑證金額計三三、七九五、八三九元，換
    算營業稅一、六八九、七九三元後，已造成漏繳營業稅一、四六○、二○六元之
    事實。唯原告既於八十六年九月間調查局調查前之八十六年一、二月間自動就上
    開貨物補開立予欣峰公司之銷項憑證金額計二三、一二三、一二○元，並補繳營
    業稅額一、一五六、一五六元，則依前開稅捐稽徵法第四十八條之一之規定，就
    原告於查獲前已自動補繳之營業稅額一、一五六、一五六元部分，被告依法亦不
    得課處罰鍰。乃被告疏未察及原告已於查獲前自動補繳漏繳之營業稅額一、一五
    六、一五六元，就該補繳之一、一五六、一五六元部分，被告不得課處罰鍰，卻
    仍以全部漏繳之營業稅額一、四六○、二○六元計算基礎，課處原告罰鍰一一、
    六八一、六○○元，其處分殊違前開稅捐稽徵法第四十八條之一之規定，實有違
    法錯誤，亦甚灼然。
五、友聯公司就系爭貨物曾開立金額合計六二、九九、九○三元之發票交予原告，原
    告轉售系爭貨物予百冠公司及欣峰公司時，亦皆分別開立金額合計三三、七九五
    、八三九元及金額合計二三、一二三、一二○元之發票予百冠公司及欣峰公司，
    並均有繳納營業稅。上開原告確有開立金額合計二三、一二三、一二○元之發票
    予欣峰公司並已繳納營業稅之事實，除有原告開立予欣峰公司之發票十一紙可參
    外，並有經被告旗山分處蓋印收件之原告八十六年一、二月份銷售額與稅額申報
    書及其附件原告使用統一發票明細表可佐。審酌友聯公司與欣峰公司係關係企業
    ，負責人相同，而上開十一紙發票銷售貨物與友聯公司開立予原告之發票上所載
    貨物吻合，又上開經原告蓋印收件之原告向被告旗山分處申報之文件附件原告使
    用統一發票明細表，確實明確記載原告曾於八十六年一、二月間開立上開十一紙
    發票予統一編號為00000000號之欣峰公司，並已申報繳納營業稅，在在
    足證原告確有就系爭貨物開立金額合計二三、一二三、一二○元之發票予欣峰公
    司並已繳納營業稅之事實，此亦可向被告調取相關申報資料以得明證。因此，被
    告八十九年一月二十九日答辯狀辯稱原告並無開立發票予欣峰公司情事及原告未
    盡舉證責任云云，顯無理由，甚為明顯。綜上所述，請判決撤銷原處分及一再訴
    願決定等語。
被告答辯意旨略謂：
一、按「營業人左列進項稅額，不得扣抵銷項稅額：一、購進之貨物或勞務未依規定
    取得並保存第三十三條．所列之憑證．．．」、「納稅義務人，有左列情形之一
    者，除追繳稅款外，按所漏稅額處一倍至十倍罰鍰，並得停止其營業：一、．．
    ．五、虛報進項稅額者。」分為營業稅法第十九條第一項第一款、第五十一條第
    五款所明定。次按「．．．（二）取得虛設行號以外其他非實際交易對象開立之
    憑證申報扣抵案件：１、無進貨事實者：因其並無進貨及支付進項稅額之事實，
    其虛報進項稅額，逃漏稅款，應依營業稅法第五十一條第五款規定補稅並處罰。
    」及「．．．至有關營業人虛報進項稅額之結果，有無發生逃漏稅款應依左列原
    則認定．．．（二）違章行為發生日起至查獲日（調查基準日）以前各期之中，
    任何一期之期未累積留抵稅額如小於所虛報之進項稅額者，則已發生以虛報進頊
    稅額扣抵銷項稅額之情事，應就查獲前各期實際扣抵數予以加總計算漏稅額，按
    營業稅法第五十一條第五款規定處罰。」分別為財政部八十三年七月九日台財稅
    第八三一六○一三七一號函及八十五年二月七日台財稅第八五一八九四二五一號
    函所明定。又「．．．二、有關：：營利事業涉嫌無進銷事實而相互循環開立發
    票致虛報之進銷項金額使實際交易之應納稅額減少，造成逃漏應就其短漏之應納
    稅額適用營業稅法第五十一條第五款規定補稅處罰．．．」復為財政部八十三年
    五月二十八日台財稅八三一六四八八七二號函說明（二）釋示在案。
二、查吳輝材為原告業務經理，於八十五年十月間意圖虛增營業額，以明知原告和友
    聯公司並無交易事實，竟與合億公司黃燕秋基於共同犯意之聯絡，由黃燕秋提供
    友聯公司八十五年十一、十二月統一發票計七十一張，銷售額六二、九九九、九
    ○三元，稅額計三、一四九、九九九元，虛增該公司進項交易額；同時由原告開
    立以百冠公司為買受人之虛偽不實發票，虛增銷售交易額二三、七九五、八三九
    元，稅額一、六八九、七九三元。上情業經吳輝材、友聯公司負責人蔡裕仁、國
    貿局組長辜俊年及合億公司會計黃惠珍於法務部調查局高雄市調查處筆錄可稽，
    亦經高雄地方法院地檢署八十七年三月十二日八十六年度偵字第二○五六八、二
    一六八六、二八五八二號起訴書起訴在案。則原告取具虛偽之不實發票，申報扣
    抵銷項稅額，同時虛開發票虛增銷售額，違章事實已臻明確。
三、據高雄市調查處八十六年十月二十八日取具友聯公司負責人蔡裕仁之調查筆錄指
    出「合億公司負責人蔡崇志．．．向我借款需求．．．我乃同意以買賣方式將現
    金給付合億公司週轉．．．」「由合億公司依該買價開立發票，友聯公司依發票
    金額給付合億公司現金，友聯公司同時依各票金額亦開立友聯公司之發票給客戶
    ．．．」「．．．合億公司開給貴公司，有無將交易內容物品交付貴公司？沒有
    。」「我只知道欣美公司負責人姓吳，但並未直接與欣美公司人員談過生意事」
    又原告之負賣人吳輝材八十六年九月九日調查筆錄亦坦承「．．．本公司與友聯
    公司並無生意往來．．．與友聯及百冠之發票往來實際上無交易事實」，另合億
    公司負責人蔡崇志八十六年八月二十一日於高雄市調查處訊問時亦坦承不諱，顯
    見本案係以假買賣方式，實際上從事借貸款情事，核非正常交易行為。
四、又本案原告八十五年十一、十二月份當期申報虛開發票銷售額三三、七九五、八
    三九元，稅額一、六八九、七九三元，與取得虛開進項憑證並持以申報扣抵，銷
    售額六二、九九九、九○三元，稅額三、一四九、九九九元相較，則當期虛報之
    進項稅額大於虛報之銷項稅額為一、四六○、二○六元，已於當期實際扣抵上期
    留抵稅額，並已退稅在案，使實際交易之應納稅額減少，造成有逃漏營業稅一、
    四六○、二○六元之事實。依據大法官會議釋字第三三七號解釋旨意及財政部八
    十三年五月二十八日台財稅第八三一六四八八七二號函釋規定，被告除追繳原告
    營業稅一、四六○、二○六元並處罰鍰一一、六八一、六○○元洵無違誤，是其
    訴訟所訴各節，顯為巧辯不足採憑。
五、原告主張取得系爭發票亦分別在八十五年十一、十二月間及八十六年一、二月間
    將上開貨物分別轉售予百冠公司及欣峰公司應予扣除，且於調查前自動開立發票
    予欣峰公司云云。按台灣高雄地方法院檢察署八十六年偵字第二○五六八、二一
    六八六、二八五八二號檢察官起訴書證據欄（三）所載，被告吳輝材為虛增營業
    額而與被告黃燕秋基於共同犯意之聯絡，由黃燕秋（合億）提供偽造之交易發票
    交予吳輝材作為該公司之進項憑證，吳輝材亦偽造無交易事實之發票予百冠公司
    等犯罪事實，業據被告黃惠珍及證人辜俊立於八十六年九月十日及被告吳輝材於
    八十六年十月九日在高雄市調查處供述可稽，並有欣美公司八十五度總分類帳、
    八十五年十一月、十二月發票、帳冊及合億公司八十五年、八十六年銷貨帳內附
    傳真及八十六年銀行往來帳影本，扣案可資佐證。是其取得虛開發票，核屬營業
    稅法第十九條第一款規定不得扣抵之憑證，原告以之申報扣抵銷項稅額，則實際
    並未有繳納稅額之事實。本案合億公司、友聯公司、百冠公司與原告等均在無交
    易事實下，以假買賣方式實際上從事借貸款情事而交付發票，核非正常交易行為
    ，且本案查獲原告取得不實發票期間為八十五年十一、十二月。再者，按吳輝材
    （即原告之業務經理）在八十六年九月九日高雄市調查處製作筆錄坦承，取得友
    聯公司進項憑證後開給百冠公司之發票：：合計三五、四八五、六三二元（以上
    均含稅），被告「搜索扣押物編號參、肆—八十五年十一月十二月份統一發票」
    登載開給百冠之發票存根聯可考。是以原告並無開立發票給欣峰公司之情事。按
    「當事人主張事實，須負舉證責任，倘其所提出之證據一，不足為主張事實之證
    明，自不能認其主張之事實為真實。」行政法院三十一年判字第五十三號著有判
    例。原告訴訟空言主張其八十六年一、二月間銷貨予欣峰公司，金額二三、一二
    三、一二○元並已開立發票顯係卸責之詞，不足採信。是其訴顯無理由，綜上所
    述，請判決駁回原告之訴等語。
    理  由
按「納稅義務人有左列情形之一者，除追繳稅款外，按所漏稅額處一倍至十倍罰鍰，
並得停止營業：一、．．．五、虛報進項稅額者。」為營業稅法第五十一條第五款所
明定。次按「二、為符合司法院大法官會議釋字第三三七號解釋意旨，對於營業人取
得非實際交易對象所開立之統一發票作為進項憑證申報扣抵銷項稅額之案件，應視情
節，分別依左列原則處理。．．．（二）取得虛設行號以外其他非實際交易對象開立
之憑證申報扣抵案件：１、無進貨事實者：因其並無進貨及支付進項稅額之事實，其
虛報進項稅額，逃漏稅款，應依營業稅法第五十一條第五款規定補稅並處罰。」「．
．．至有關營業人虛報進項稅額之結果，有無發生逃漏稅額應依左列原則認定：（一
）．．．（二）違章行為發生日起至查獲日（調查基準日）以前各期之中，任何一期
之期末累積留抵稅額如小於所虛報之進項稅額者，則已發生以虛報進項稅額扣抵銷項
稅額之情事，應就查獲前各期實際扣抵數予以加總計算漏稅額，按營業稅法第五十一
條第五款規定處罰。」「．．．二、有關．．．營利事業涉嫌無進銷貨事實而相互循
環開立發票致虛報之進銷項金額使實際交易之應納稅額減少，造成逃漏，應就其短漏
之應納稅額適用營業稅法第五十一條第五款規定補稅處罰．．．」分別為財政部八十
三年七月九日台財稅第八三一六○一三七一號函、八十五年二月七日台財稅第八五一
八九四二五一號函及八十三年五月二十八日台財稅第八三一六四八八七二號函釋有案
。上開函釋，為被告基於稅捐稽徵最高主管機關之職權，為計算首開法條規定之漏稅
額，執行該法條之規定，所發布之技術性規定，合乎該法條之意旨，足資適用。本件
原告業務經理吳輝材於八十五年十月間意圖虛增原告之營業額，明知原告和友聯公司
並無交易事實，竟經由合億公司黃燕秋提供友聯公司八十五年十一、十二月統一發票
計七十一張、銷售額六二、九九九、九○三元，營業稅額計三、一四九、九九九元，
虛增原告進項交易額；同時由原告開立以百冠公司為買受人之不實發票，虛增銷售交
易額三三、七九五、八三九元，營業稅額一、六八九、七九三元，持以申報銷售額並
扣抵稅額。案經調查局查獲移由被告審理，以八十七年一月九日八七高縣稅法字第一
四八○四○號處分書核定追補營業稅三、三○七、四九五元，並處罰鍰二六、四五九
、九○○元。原告不服，主張系爭發票開立人友聯公司已申報繳納營業稅，原告取得
並申報扣抵銷項稅額並無逃漏稅事實，按司法院釋字第三三七號解釋，不得加以補稅
處罰云云，申經被告八十七年四月三日八七高縣稅法字第一二○二九號復查決定，以
原告違章事實業經吳輝材、友聯公司負責人蔡裕仁、國貿組長辜俊立及合億公司會計
黃惠珍於調查局調查筆錄中供明在案，有關所涉刑事責任部分，亦經台灣高雄地檢署
偵查終結提起公訴在案，此有調查筆錄、高雄地檢署八十七年三月十二日八十六年度
偵字第二○五六八號、第二一六八六號、第二八五八二號起訴書附卷可稽。原告取具
無交易事實虛偽開立之不實發票，虛報進項稅額違章事實已臻明確。又原告持據系爭
七十一張發票，於八十六年一月十五日申報扣抵銷項稅額，當期期末累積留抵稅額為
零元，即已發生扣抵銷項稅額，逃漏營業稅之結果。惟被告經向財政部財稅資料中心
調檔查得，系爭七十一張發票，銷售額計六二、九九九、九○三元，營業稅額計三、
一四九、九九九元。初查核定逕以含稅金額六六、一四九、九○二元，核算漏稅額三
、三○七、四九五元並據以處罰，顯有錯誤等由，遂更正應追補稅款為三、一四九、
九九九元及按所漏稅額裁處八倍罰鍰二五、一九九、九○○元。原告猶未甘服，訴經
台灣省政府八十七年十月二十一日八七府訴三字第一六九一二四號訴願決定，以原告
於八十五年十一、十二月間無進貨事實，取得不實發票申報扣抵銷項稅額，同時並虛
開發票虛增銷售額，應查明其虛報之進項稅額是否大於虛報之銷項稅額為由，遂將原
處分撤銷。嗣經被告八十八年一月二十九日八八高縣稅法字第一三一四七○號重核復
查決定，以本件案經層報台灣省稅務局八十七年十二月三十一日交下財政部八十七年
八月六日台財稅第八七○五五三七六五號函釋「．．．涉嫌無進銷貨事實，虛開統一
發票與他營業人，並自另一營業人取得虛開之統一發票充作進項憑證，申報扣抵銷項
稅額，應否補稅處分，請依司法院大法官會議釋字第三三七號解釋意旨，本於職權依
法辦理。．．．」。則原告八十五年十一、十二月份當期申報虛開發票銷售額三三、
七九五、八三九元，營業稅額一、六八九、七九三元，與虛報進項發票金額六二、九
九九、九○三元，營業稅額三、一四九、九九九元相較，當期虛報之進項稅額大於虛
報之銷項稅為一、四六○、二○六元，使實際交易應納稅額減少（其於當期業已實際
扣抵上期留抵稅額，並已退稅在案），造成逃漏營業稅一、四六○、二○六元之事實
。依據司法院釋字第三三七號解釋意旨及首揭財政部函釋，遂更正追補營業稅為一、
四六○、二○六元並裁處所漏稅額八倍罰鍰一一、六八一、六○○元。原告仍不服，
訴經台灣省政府訴願決定及財政部再訴願決定，以據調查局八十六年十月二十八日取
具友聯公司負責人蔡裕仁之調查筆錄指出「合億公司負責人蔡崇志．．．向我提出借
款需求．．．我乃同意以買賣方式將現金給付合億公司週轉．．．」「由合億公司依
該買價開立發票，友聯公司依發票金額給付合億公司現金，友聯公司同時依各票金額
亦開立友聯公司之發票給客戶．．．」「．．．合億公司開給貴公司時，有無將交易
內容物品交付貴公司？沒有。」「我只知道欣美公司之負責人姓吳，但並未直接與欣
美公司人員談過生意事」。又原告負責人吳輝材八十六年九月九日調查筆錄亦坦承「
．．．本公司與友聯公司並無生意往來．．．與友聯及百冠之發票往來實際上無交易
事實。」另合億公司負責人蔡崇志八十六年八月二十一日於高雄市調查處訊問時亦坦
承不諱，顯見係以假買賣方式，實際上從事借貸款情事，核非正常交易行為，是以所
訴為正常之轉售交易行為，不足採憑。另訴稱國內租賃公司歷年來均以輾轉買賣方式
貸款與借款廠商乙節，查原告並非融資租賃公司，其營業特性並不相同，原告所訴顯
係誤解，核不足採，因而駁回原告之訴願、再訴願。經核與首開規定不相違背。原告
茲起訴主張如事實欄起訴意旨及補充理由所載，經查：（一）、本案原告未有進、銷
貨事實，卻取得友聯公司開立之不實發票，同時虛開銷貨發票與百冠公司，以虛進、
虛銷方式逃漏稅違章情事，業如前述。依原告之業務經理吳輝材在調查局供述原告與
友聯公司及百冠公司間實際上並無交易事實，及友聯公司負責人蔡裕仁在調查局供述
友聯公司依合億公司負責人蔡崇志之通知開立發票，與原告間未談過生意等情，顯難
認為原告與友聯公司或百冠公司間有進貨或銷貨之交易事實，原告主張有正常之交易
事實，並不可採。（二）、依吳輝材上開供述之內容，原告取得友聯公司虛開之發票
後，又虛開發票給百冠公司，並未提及虛開發票給欣峰公司之事實，且原告取得或填
發之不實發票，均係經由合億公司轉手，有合億公司之職員黃惠珍及友聯公司之職員
辜俊立在調查局供述之筆錄為證。依黃惠珍所述，原告開立之發票是開給百冠公司的
，並未提及有開給欣峰公司之情形，實難認為原告虛開發票之對象，除百冠公司外，
尚包括欣峰公司。又依吳輝材在調查局之供述，其為使原告有帳面上之業績，以虛進
、虛銷方式增加營業額，係情商交易多年之合億公司負責人之妻黃燕秋處理，則其虛
開銷貨發票之對象，為合億公司關係企業之百冠公司，合乎事理，若包括無關之欣峰
公司，自不合事理。（三）、原告主張八十六年一、二月間，轉售並開立發票與欣峰
公司，已申報繳納營業稅之事實，固據提出發票、申報書、發票明細表等件為證，但
不能證明其為無交易事實之虛開發票情形，而與自友聯公司虛進事實有關。且查原告
八十五年十一、十二月申報之應稅銷售額，為七千三百餘萬元，扣除虛開發票給百冠
公司之虛報銷售額，實際銷售額為三千九百餘萬元，與八十六年一、二月申報之二千
七百餘萬元，同年三、四月申報之二千九百餘萬元，同年五、六月申報之三千餘萬元
差異不大，若認原告自友聯公司虛進之六千餘萬元，除虛銷給百冠公司三千餘萬元外
，又虛銷給欣峰公司二千三百餘萬元，則原告八十六年一、二月之實際銷售額僅四百
餘萬元（申報數二七、七三一、三七○元減二三、一二三、一二○元），與前後期之
銷售額相較，顯然有異常。是原告主張計算其虛報進項數，除扣除百冠公司之虛銷部
分外，應再扣除虛銷給欣峰公司部分云云，自不可採。（四）、原告八十五年十一、
十二月份當期申報虛開發票銷售額三三、七九五、八三九元，營業稅額一、六八九、
七九三元，與取得虛開進項憑證並持已申報扣抵之銷售額六二、九九九、九○三元，
營業稅額三、一四九、九九九元相較，則當期虛報之進項稅額大於虛報之銷項稅額為
一、四六○、二○六元，已於當期實際扣抵上期留抵稅額，並已退稅在案，使實際交
易之應納稅額減少，造成有逃漏營業稅一、四六○、二○六元之事實。至於友聯公司
就虛開之發票已申報繳納營業稅，乃加值型營業稅該階段營業人本應各自申報繳納之
事，與原告無關。是原告主張友聯公司已申報繳納，其無逃漏營業稅之事實云云，也
不可採。（五）、原告開立給欣峰公司之發票部分，尚難認係虛銷情形，已如前述。
且原告八十六年一、二月申報之銷售額包括開立發票給欣峰公司部分，並未更正其前
一期虛報進項稅額逃漏營業稅之事實，且補繳所漏稅款，不符合稅捐稽徵法第四十八
條之一第一項免除處罰之要件。從而被告重為復查決定，就原告虛進、虛銷相抵後仍
虛進之申報數計算所逃漏之稅款，更正初查核定追繳並處罰之金額，揆諸首開規定與
說明，並無違誤。訴願、再訴願決定遞予維持，均無不合。起訴為無理由，應予駁回
。
據上論結，本件原告之訴為無理由，爰依行政訴訟法施行法第二條、行政訴訟法第九
十八條第三項判決如主文。
中    華    民    國      九十      年      九        月    二十八      日
                    最 高 行 政 法 院  第 一 庭
                                審 判 長 法  官      黃  綠  星
                                         法  官      彭  鳳  至
                                         法  官      蔡  進  田
                                         法  官      黃  璽  君
                                         法  官      廖  宏  明
右  正  本  證  明  與  原  本  無  異
                                         法院書記官  邱  彰  德
中    華    民    國      九十      年      十        月      三        日


司法院資訊處製作；財團法人民間司法改革基金會備份。
